# 被动稀释后跨界丧失控制权，是计入资本公积还是投资收益

提问人：lxj08099 时间：2023-02-25 10:35:41
陈版：
A公司被动稀释后，丧失控制权，持股比例低于20%，剩余股权按照交易性金融资产核算，被动稀释属于权益性交易，想确认下个别报表层面，处置损益是按照投资收益还是资本公积？即在权益性交易下，跨界和不跨界是有区别的吗？合并报表层面处理原则有不同吗？另，如果是资本公积，合伙企业无该报表项目，该如何处理？

回答人：chenyiwei
因股权被稀释而丧失重大影响时，会计处理适用《企业会计准则第 2 号——长期股权投资（ 2014 年修订）》第十五条第一款规定：
投资方因处置部分股权投资等原因丧失了对被投资单位的共同控制或重大影响的，处置后的剩余股权应当改按《企业会计准则第 22 号——金融工具确认和计量》核算，其在丧失共同控制或重大影响之日的公允价值与账面价值之间的差额计入当期损益。原股权投资因采用权益法核算而确认的其他综合收益，应当在终止采用权益法核算时采用与被投资单位直接处置相关资产或负债相同的基础进行会计处理。
据此，该差额是计入投资收益，而不是调整资本公积。这里不涉及权益性交易。